臺灣臺南地方法院刑事判決　　　　　　　96年度交易字第78號
公　訴　人　臺灣臺南地方法院檢察署檢察官
被　　　告　甲○○
上列被告因公共危險案件，經檢察官提起公訴（96年度偵字第
6892號），本院判決如下：
    主  文
甲○○服用酒類，不能安全駕駛動力交通工具而駕駛，累犯，處
有期徒刑壹年貳月，減為有期徒刑柒月。
    事  實
一、甲○○於民國92年、93年、94年間，3度因酒後駕車，為本
    院分別以92年度南交簡字第1181號、93年度交簡字第984 號
    、94年度易字第601號案，各判處罰金銀元16000元、有期徒
    刑4月與6月確定，最後一次判處6月有期徒刑部分，並於95
    年8月17日縮刑期滿執行完畢，猶不知悔改。明知服用酒類
    不能安全駕駛動力交通工具者，不得駕駛動力交通工具，竟
    仍自96年4月10日下午1時許起至同日下午2時30分許止，在
    臺南市○○街14巷1號住處，與友人共同飲用米酒2瓶、高梁
    酒2瓶後，已達不能安全駕駛之狀態下，猶騎乘動力交通工
    具，車牌號碼OAH-299號重型機車，欲前往其母臺南市○○
    路○段其母住處。嗣於同日下午3時許，行至臺南市○○路
    與萬昌街口時，因不勝酒力，自撞路燈，致人、車倒地。經
    警據報前往處理，並於同日下午3時56分許，對甲○○實施
    呼氣酒精濃度檢測後，發現其酒後呼氣酒精濃度達每公升
    1.22毫克，而查知上情。
二、案經臺南市警察局第二分局報請臺灣臺南地方法院檢察署檢
    察官偵查起訴。
    理  由
一、訊據被告甲○○對於上揭時地飲用酒類，已達不能安全駕駛
    動力交通工具之程度，仍駕駛動力交通工具之事實矢口否認
    ，辯稱：車子是我的，但是車子不是我騎的。因為載我的人
    受傷到醫院就醫，警察到時我剛好在現場。我到派出所時因
    為酒醉在睡覺，警員沒有問我就自己製作筆錄，筆錄的內容
    是警員自己寫的，寫完就叫我簽名，我當時意識不清，筆錄
    上的內容都不是我講的。載我的朋友是丙○○，我只是被他
    載坐在後座。我在刑事組有告訴警察說車子不是我騎的，但
    是警察沒有記云云。
二、本院審酌：
  (一)經本院勘驗被告之警詢筆錄錄音光碟．錄音內容確為製作筆
    錄之警員與被告間，以一問一答之方式為之，且警詢筆錄所
    記載之內容與錄音之內容相符，此有本院96年8月9日勘驗筆
    錄附卷足稽 (見本院卷第20頁)，足認被告辯稱警詢筆錄記
    載不實云云，不足採信。
  (二)被告於警詢中供稱：我因酒後騎所有之OAH-299號重機車撞
    上路燈摔倒，沒有與其他車輛發生車禍，所以接受警方製作
    詢問筆錄；我於96年4月10日下午13時許在台南市○區○○
    里○鄰○○街14巷1號自宅與朋友喝酒，喝米酒2瓶、高梁酒
    2瓶，共約喝了4瓶，喝到下午14時30分許後就騎OAH-299重
    機車外出準備到我母親台南市○區○○路1段333巷31弄7號
    5樓住處，結果就在萬昌里青年路與萬昌街口 (由南向北)自
    行騎機車撞上路燈；我是自由意識之下接受警方筆錄，我當
    時自己騎機車沒有載其他人等語 (見警卷第1-2、1-3頁)。
    已明確坦承酒後駕車之事實。且參酌該供述內容，如飲酒之
    數量、地點，酒後駕車欲前往之地點等內容觀之，如非被告
    自己之供述，製作筆錄之員警焉有知道之理，依此足認被告
    辯稱未酒後駕車云云，應不足採。
  (三)證人即當日至現場處理及製作筆錄之警員林中杰，於本院審
    理中證稱：「我第一時間到現場時，機車倒地，被告躺在路
    邊。我們要進行酒測時，被告有說他不能關，所以說機車是
    別人騎乘的，但是目擊者說是被告騎乘的。我有問他是何人
    騎乘的，但是被告說他不清楚。」、「警訊筆錄是出於被告
    的自由意識製作的，警詢當天被告的母親及太太均有到場。
    被告在現場及派出所均有咆哮；被告的母親及太太到派出所
    時被告意識很清楚；筆錄是用電腦製作，且有拿給被告簽名
    ；被告於警詢時沒有說車子是別人騎乘的。」、「警詢筆錄
    是以一問一答的方式製作的」等語 (見本院卷第39、40頁)
    。已明確證述被告雖曾一度於肇事現場說機車是別人騎的云
    云，然無法交待究係何人所騎乘，且其可能係因害怕再被關
    而說是別人騎乘的之事實及被告於製作筆錄時意識清楚，並
    未再提及機車是他人所騎乘；與製作筆錄之警員間是以一問
    一答之方式製作筆錄之事實。
  (四)證人丙○○於本院審理中雖證稱：機車是我所騎乘，我是帶
    被告到96新村找朋友，因為朋友請被告喝酒，喝完酒後是我
    載被告離開的云云。然查：經本院將被告改列為證人並與被
    告隔離訊問後，有如下供述互相矛盾之處：
  (1)為何會載被告至96新村飲酒處乙節：
    證人丙○○證稱：是要與朋友談工作的事情，我想要去買
      發財車，請他一起配合做工作。工作的性質為搭鐵皮屋，
      捉漏云云(見本院卷第41、42頁)。
    被告供稱：找朋友聊天，朋友請我喝酒，朋友問我做何種
      工作，閒聊、亂聊，還問我一個月待遇如何，丙○○介紹
      我和他認識，只有這樣而已云云 (見本院卷第46頁)
  (2)就如何與被告相約至朋友家中部分：
    證人丙○○證稱：我至被告家中，直接告訴被告一起去云
      云(見本院卷第42頁)
    被告供稱：我在我家公園附近遇到丙○○云云 (見本院卷
      第46頁)
  (3)就如何至被告家中乙節：
    證人丙○○證稱：我開貨車去被告家中云云 (見本院卷第
      43頁)。
    被告供稱：當時丙○○騎腳車，腳踏車當時放在我家樓下
      中庭，因為是舊的，所以沒有鎖云云(見本院卷第46頁)。
  (4)就停留於友人家多久部分：
    證人丙○○證稱：約1、2個小時；談了一陣子約20分鐘後
      拿出酒云云(見本院卷第42頁)。
    被告供稱：聊了約15至20分鐘，喝酒的時間也是15至20分
      鐘云云(見本院卷第46頁)
  (5)就撞擊後證人丙○○如何離開現場乙節：
    證人丙○○證稱：我搭計程車云云(見本院卷第44頁)。
    被告供稱：我是看他走路離開云云(見本院卷第47頁)。
    以上就有關至朋友家飲酒過程之重要事，被告與證人丙○○
    2人間之供述有極大之差異，足認證人丙○○之證言並不足
    採。其次證人丙○○既欲至朋友家談購買發財車，互相配合
    工作之事情，理應對於合作之工作伙伴之人別資料知之甚詳
    才對，然證人丙○○卻僅知該友人之綽號為「鍋粑」，真實
    姓名卻不知情 (見本院卷第42頁上方)；再證人與綽號「鍋
    粑」之人當日並未談成是否將來要合作工作，然經本院進一
    步訊問沒有談成之原因為何時，證人丙○○竟答稱「忘記了
    」云云 (見本院卷第43頁)，均與常情大謬，依此亦足以證
    明證人丙○○於本院中之證述，為迴護被告之虛偽證言 (證
    人丙○○涉及偽證罪部分，應由檢察官另行偵辦)。
  (五)證人丙○○於本院中證稱：肇事後，如果警察來時，並未要
    求被告頂替云云 (見本院卷第44頁中間)。而被告之前有3次
    酒駕前案紀錄，為經驗豐富之人，且依據證人丙○○及被告
    之供述，丙○○駕車肇事當時並未飲酒，則被告為何於警詢
    中自承酒後駕車犯行，自攬刑責上身？亦與常情有違，依此
    更足認被告辯稱係證人丙○○駕車云云，不足採信。
  (六)末查被告所提出證人丙○○於肇事後，至濟眾醫院就診之診
    斷證明書，其上「應診日期」欄，明確記載證人丙○○就診
    之日期為「96年4月20日」，此有該院96年4月20日出具之濟
    醫字第3311號診斷證明書附卷可證( 見本院卷第12頁)。然
    本件被告酒後駕車肇事之日期為96年4月10日，亦即2者間相
    距已有10之遙。而證人丙○○於本院中證稱：肇事後立即坐
    計程車至濟眾醫院治療云云 (見本院卷第44頁中間)；另參
    酌燙傷之傷害常甚為疼痛，令人難忍，證人丙○○如確曾於
    96 年4月10日駕車受有燙傷之傷害，實無隱忍10日後始至醫
    院就診之可能，依此亦足認證人之證言及被告所辯，均不實
    在。
  (七)綜上所述，足認被告所辯無非係事後卸責之詞，而不足採。
    此外復有：
    台南市○○○道路交通事故當事人酒精測定紀錄表。
    刑法第185條之3案件測試觀察紀錄表。
    舉發違反道路交通事件通知單。
    酒後駕車生理測試、狀態報告表。
    交通事故現場勘驗圖及處理交通事故紀錄表。
    等件為證，本件事證已甚明確，被告犯行堪以認定，應予依
    法論科。
三、核被告所為，係犯刑法第185條之3之服用酒類，不能安全駕
    駛動力交通工具而駕駛罪。查被告有事實欄所述論罪科刑紀
    錄，此有臺灣高等法院被告全國前案紀錄表一紙附卷可稽,
    其於執行完畢後5年內，再犯本案之罪，係屬累犯，應依刑
    法第47條之規定，加重其刑。爰審酌被告有3次酒駕前案紀
    錄，仍駕車於道路上行駛，罔顧自已與他人生命、身體、財
    產之安全，酒測值達每公升1.22毫克及犯罪後於證據明確之
    情形下，猶矢口否認犯行，勾串證人丙○○於本院審理中為
    虛偽之證述，顯見犯後態度惡劣等一切情狀，爰量處如主文
    所示之刑。本件公訴人雖求處被告有期徒刑10月，然其基礎
    係以被告坦承犯行為前提要件，此有起訴書可稽。今被告於
    本院審理中勾串證人已如前述，10月刑期顯然過低，應以1
    年2月之有期徒刑為當。又被告犯罪之時間，係在96年4月24
    日之前，依中華民國96年罪犯減刑條例，應減其宣告刑1/2
    ，如主文所示，以示懲儆。
據上論斷，應依刑事訴訟法第299條第1項前段，中華民國96年罪
犯減刑條例第2條第1項第3款、第7條，刑法第185之3、第47條第
1項，刑法施行法第1條之1，判決如主文。
本案經檢察官 乙○○ 到庭執行職務
中　　華　　民　　國　　96　　年　　10　　月　　16　　日
　      　　　　　    交通法庭法　官　蔡直青
以上正本證明與原本無異。
如不服本判決應於收受本判決後10日內向本院提出上訴書狀，並
應敘述具體理由。如未敘述上訴理由者，應於上訴期間屆滿後20
日內向本院補提理由書狀（均須按他造當事人之人數附繕本）「
切勿逕送上級法院」。
                              書記官  劉鴻瑛
中　　華　　民　　國　　96　　年　　10　　月　　19　　日
附錄本件論罪科刑依據之法條：
刑   法
第 185 條之 3
服用毒品、麻醉藥品、酒類或其他相類之物，不能安全駕駛動力
交通工具而駕駛者，處1年以下有期徒刑、拘役或3萬元以下罰金
。
